# 长期借款的手续费能否确认为长期待摊费用

提问人：wx_60180bf4702a 时间：2021-02-28 14:53:48
请问陈版主，企业通过ABS进行融资（超过 1 年）的各项手续费、中介费、承销费能否确认为长期待摊费用，在借款存续期内按期摊销进财务费用？，如果不可以确认为长期待摊费用，能否将上述费用一次性进入当期财务费用？

回答人：chenyiwei
应当判断这里的”手续费、中介费、承销费”是否符合金融工具准则（新CAS 22）第三十三条对“交易费用”的定义。如果符合的，应作为对ABS融资所形成的相关负债的抵减（借记该负债科目下的“利息调整”明细科目，类似于债券折价或者未确认融资费用），后续在融资期间内按实际利率法作为对各期利息支出的调整，而不应单独确认为一项资产。
不符合上述条件的，则一次性计入财务费用。